臺灣高雄地方法院刑事判決　　　　　 100年度審訴緝字第17號
公　訴　人　臺灣高雄地方法院檢察署檢察官
被　　　告　張繡云
上列被告因毒品危害防制條例案件，經檢察官提起公訴（起訴案
號：98年度毒偵字第576 、724 、1842號），被告就被訴事實為
有罪之陳述，本院依簡式審判程序合併審理，判決如下：
    主  文
張繡云犯如附表所示之肆罪，均累犯，各處如附表所示之刑。應
執行有期徒刑貳年。
    事  實  及  理  由
一、犯罪事實：
    張繡云前因施用毒品案件，經臺灣高雄少年法院以90年度少
    調字第564 號裁定送觀察、勒戒後，認無繼續施用毒品之傾
    向，於民國90年11月15日執行完畢釋放出所。於前開觀察、
    勒戒執行完畢釋放後5 年內，又因施用毒品案件，經本院以
    95年度訴緝字第149 號判處有期徒刑8 月、5 月，應執行有
    期徒刑1 年確定，嗣經裁定減刑並合併定應執行有期徒刑6
    月確定，於96年7 月16日執行完畢。詎其猶未戒除毒癮，復
    基於施用第一級毒品海洛因及第二級毒品甲基安非他命之犯
    意，分別於附表所示之時地施用第一級毒品海洛因、第二級
    毒品甲基安非他命（施用第一、二級毒品之時間、地點、查
    獲時間、地點均如附表所示）。
二、證據名稱：
    被告張繡云於本院審理時之自白，屏東縣政府警察局屏東分
    局偵辦毒品案件嫌疑人尿液採集編號對照表（編號：000000
    00）、臺灣檢驗科技股份有限公司98年1 月6 日（編號：00
    00 0000 ）濫用藥物尿液檢驗報告、高雄市政府警察局刑警
    大隊偵一隊三分隊偵辦毒品案尿液採證代碼對照表（代碼：
    L3-0 08 ）、高雄市立凱旋醫院98年2 月23日（代碼：L3-0
    08）濫用藥物尿液檢驗報告各1 紙，臺灣高等法院被告前案
    紀錄表。
三、核被告上開所為，分別係犯毒品危害防制條例第10條第1 項
    、第2 項之施用第一、二級毒品罪。其持有第一級毒品海洛
    因、第二級毒品甲基安非他命之低度行為，分別為施用之高
    度行為吸收，均不另論罪。被告所犯如附表所示4 罪，犯意
    各別，應予分論併罰。被告有如前開犯罪科刑及執行紀錄，
    此有臺灣高等法院被告前案紀錄表1 份在卷可稽，其前受徒
    刑之執行完畢後，5 年以內故意再犯本件有期徒刑以上之4
    罪，均為累犯，應依刑法第47條第1 項之規定，各加重其刑
    。爰審酌被告前經觀察、勒戒及刑罰執行後，仍未能徹底戒
    絕毒品，復再犯本件施用毒品罪，顯見其自制力不足，無法
    擺脫毒品，惟念所犯施用毒品罪乃屬戕害自身身心健康行為
    ，且其犯後已坦認犯行等一切情狀，分別量處如主文所示之
    刑及定應執行刑。至扣案如附表編號1 所示之海洛因（毛重
    0.2 5 公克）、安非他命（毛重0.4 公克）、玻璃管1 支、
    仿貝瑞塔手槍1 支、改造子彈1 顆、制式子彈2 顆及手機2
    支等物，均非被告所有，且與本案施用毒品犯行無關，爰不
    另為沒收之諭知，附此敘明。
據上論斷，應依刑事訴訟法第273 條之1 第1 項、第299 條第1
項前段、第310 條之2 、第454 條第1 項，毒品危害防制條例第
10條第1 項、第2 項，刑法第11條前段、第47條第1 項、第51條
第5 款，判決如主文。
本案經檢察官余彬誠到庭執行職務。
中    華    民    國    100     年    4     月  29    日
                  刑事第十庭  法  官  顏銀秋
以上正本證明與原本無異。
如不服本判決應於收受送達後10日內向本院提出上訴書狀，並應
敘述具體理由；如未敘述上訴理由者，應於上訴期間屆滿後20日
內向本院補提理由書（均須按他造當事人之人數附繕本）「切勿
逕送上級法院」。
中    華    民    國   100    年    4     月    29    日
                              書記官  林豐富
附錄論罪科刑法條
毒品危害防制條例第10條（施用毒品罪）
施用第一級毒品者，處6月以上5年以下有期徒刑。
施用第二級毒品者，處3年以下有期徒刑。
附表：
┌─┬─────┬────────┬────────────┬─────┬───────────┐
│編│施用時間  │   施用地點     │   查獲時間、地點       │所犯之罪  │       所處之刑       │
│號│          │                │                        │          │                      │
├─┼─────┼────────┼────────────┼─────┼───────────┤
│1 │97年12月15│在其所搭乘停放在│於97年12月17日下午3 時30│施用第二級│累犯，處有期徒刑伍月。│
│  │日晚上6 、│高雄市小港區某處│分，在高雄縣大寮鄉中庄村│毒品      │                      │
│  │7 時許    │之車牌號碼2125─│文華街129 號地下室查獲並│          │                      │
│  │          │XN號自小客車內，│在其所搭乘之車牌號碼2125│          │                      │
│  │          │將甲基安非他命放│─XN號自小客車內，為警扣│          │                      │
│  │          │入玻璃球內燒烤後│得沈芳田（另案偵辦）所有│          │                      │
│  │          │吸食之方式，施用│之海洛因（毛重0.25公克）│          │                      │
│  │          │第二級毒品甲基安│、安非他命（毛重0.4 克）│          │                      │
│  │          │非他命1 次      │、玻璃管1 支、貝瑞塔手槍│          │                      │
│  │          │                │1支、改造子彈1顆、制式子│          │                      │
│  │          │                │彈2顆及手機2支等，另經張│          │                      │
│  │          │                │繡云同意採尿送驗，結果呈│          │                      │
│  │          │                │甲基安非他命、嗎啡陽性反│          │                      │
│  │          │                │應。                    │          │                      │
├─┼─────┼────────┼────────────┼─────┼───────────┤
│2 │上開施用時│同上地點，將海洛│      同編號1           │施用第一級│累犯，處有期徒刑玖月。│
│  │間約半小時│因摻入香菸內，施│                        │毒品      │                      │
│  │後        │用第一級毒品海洛│                        │          │                      │
│  │          │因1次           │                        │          │                      │
├─┼─────┼────────┼────────────┼─────┼───────────┤
│3 │98年1 月22│在高雄市小港區鳳│98年1 月22日中午12時30分│施用第一級│累犯，處有期徒刑玖月。│
│  │日下午4 時│林路220號之4號住│許，為警持法院核發之搜索│毒品      │                      │
│  │許為警採尿│處，將海洛因摻入│票前往屏東縣新園鄉○○路│          │                      │
│  │時起回溯24│香菸內，施用第一│36之16號執行搜索，張繡云│          │                      │
│  │小時內之某│級毒品海洛因1次 │適逢在場，另經其同意採尿│          │                      │
│  │時        │                │送檢驗，結果呈嗎啡、安非│          │                      │
│  │          │                │他命、甲基安非他命陽性反│          │                      │
│  │          │                │應。                    │          │                      │
├─┼─────┼────────┼────────────┼─────┼───────────┤
│4 │98年1 月22│在上開住處，將甲│       同編號3          │施用第二級│累犯，處有期徒刑伍月。│
│  │日下午4 時│基安非他命放入玻│                        │毒品      │                      │
│  │許為警採尿│璃球內燒烤後吸食│                        │          │                      │
│  │時起回溯24│之方式，施用第二│                        │          │                      │
│  │小時內之某│級毒品甲基安非他│                        │          │                      │
│  │時        │命1次           │                        │          │                      │
└─┴─────┴────────┴────────────┴─────┴───────────┘